【裁判字號】    92,裁,99
【裁判日期】    920123
【裁判案由】    違反公路法
【裁判全文】
最  高  行  政  法  院  裁  定                      九十二年度裁字第九九號
    上  訴  人  大化交通股份有限公司
    代  表  人  甲○○
    被 上訴 人  臺北市政府交通局
    代  表  人  林志盈
右當事人間因違反公路法事件，上訴人對於中華民國九十年十二月十三日臺北高等行
政法院九十年度訴字第一○九七號判決，提起上訴，本院裁定如左︰
    主  文
上訴駁回。
上訴審訴訟費用由上訴人負擔。
    理  由
按對於高等行政法院判決上訴，非以其違背法令為理由，不得為之，行政訴訟法第二
百四十二條定有明文。是對於高等行政法院判決上訴，若未具體說明原判決違背何項
法令、不適用或如何適用不當之具體情事，即非主張原判決違背法令以為上訴理由，
其上訴不應准許。本件上訴意旨略以：計程車客運業之營業車輛汰舊換新、繳銷及替
補等均依據汽車運輸業審核細則第六條之規定，而該規定於民國八十五年十二月六日
、八十六年十一月十日、八十七年十一月三十日及八十九年四月十八日短短四年中歷
經四次變更。其中亦有由電腦自動展延年限不需提出申請者。法令變更頻繁，人民難
以是從。被上訴人所作之行政處分無論事前事後均未經通知、損害上訴人權益，有違
行政程序法第九條：「行政機關就該管行政程序應於當事人有利及不利之情形一律注
意。」上訴人所有系爭之ＣＥ─八四○及ＣＩ─○八三號營小客車分別於八十六年十
月三日及十一月二十八日繳銷牌照，如以現行規定繳銷牌照二年得申延八年共十年，
則該二牌照可至九十六年十月前其車額仍屬有效。計程車客運公司之牌照車額雖係國
家授與，唯政府自六十七年十二月就明令禁止增設計程車交通公司，也禁止計程車交
通公司擴增車額，被上訴人撤銷上訴人每一車額，上訴人即減少一部營運車輛，如全
遭撤銷、公司即自動倒閉、政府豈得隨意減少人民的財產。又以同屬逾期未申請遭註
銷車額之同里交通公司等十三家計程車公司共有三十輛之多竟得以恢復其車額，卻對
上訴人同性質案件作出不同之行政處分，嚴重違反行政程序法第六條：「行政行為非
有正當理由，不得為差別待遇。」之公平原則。爰提起上訴等語。經核上訴論旨，旨
在述說上訴人在原審起訴所述原處分不當之理由，並泛稱原處分違反行政程序法第六
條、第九條之平等原則暨應注意當事人有利及不利原則，惟對原審判決究竟有何違背
法令之事由，並未具體指明。參照首揭規定，其上訴顯難認為合法，應予駁回。
依行政訴訟法第二百四十九條第一項前段、第一百零四條、民事訴訟法第九十五條、
第七十八條，裁定如主文。
中    華    民    國    九十二      年      一        月    二十三      日
                    最 高 行 政 法 院  第 五 庭
                                審 判 長 法  官      徐  樹  海
                                         法  官      廖  宏  明
                                         法  官      黃  璽  君
                                         法  官      林  家  惠
                                         法  官      林  茂  權
右  正  本  證  明  與  原  本  無  異
                                         法院書記官  王  褔  瀛
中    華    民    國    九十二      年      一        月    二十四      日


司法院資訊處製作；財團法人民間司法改革基金會備份。
